【裁判字號】    97,訴,1280
【裁判日期】    971027
【裁判案由】    違反毒品危害防制條例
【裁判全文】
臺灣屏東地方法院刑事判決              97年度訴字第1280號
公  訴  人  臺灣屏東地方法院檢察署檢察官
被      告  甲○○
上列被告因違反毒品危害防制條例案件，經檢察官提起公訴（97
年度毒偵字第1631號），被告於準備程序中就被訴事實為有罪之
陳述，本院合議庭裁定改依簡式審判程序審理，判決如下：
    主  文
甲○○施用第一級毒品，累犯，處有期徒刑拾月。
    事  實
一、甲○○曾因施用毒品案件，經臺灣高雄地方法院以88年度毒
    聲字第962 號裁定送觀察、勒戒後，因認有繼續施用毒品之
    傾向，經該院以88年度毒聲字第1827號裁定令入戒治處所施
    以強制戒治，嗣經停止戒治付保護管束，惟因違反保護管束
    情節重大，經撤銷原停止戒治之裁定而繼續戒治，於民國89
    年9 月15日戒治期滿，由臺灣高雄地方法院檢察署檢察官於
    89年10月30日以89年度戒毒偵字第1144號為不起訴處分確定
    。復因施用毒品案件，經本院以90年度訴字第801 號判處有
    期徒刑8 月確定，於93年4 月30日縮刑期滿執行完畢。其5
    年內又因施用毒品案件，經本院以94年度訴字第251 號判處
    有期徒刑1 年6 月，上訴後經臺灣高等法院高雄分院以94年
    度上訴字第1347號撤銷原判決改判有期徒刑1 年8 月確定；
    再因施用毒品案件，經本院以94年度簡字第983 號判處有期
    徒刑5 月確定；因竊盜案件，經本院以94年度易字第503 號
    判處有期徒刑7 月確定；因詐欺案件，經臺灣高雄地方法院
    以95年度簡字第408 號判處有期徒刑4 月確定，上開案件接
    續執行，於96年7 月16日因減刑執行完畢出監，累進縮刑20
    日，縮刑期滿日期為96年6 月26日。
二、詎甲○○仍不知戒除毒癮，竟於觀察、勒戒及刑事科刑處罰
    後，基於施用第一級毒品海洛因之犯意，於97年5 月18日某
    時許，在其位於屏東縣內埔鄉○○村○○路33號住處，將海
    洛因摻水混合後置入針筒，以注射於手臂血管之方式施用第
    一級毒品海洛因1 次。嗣於97年5 月20日清晨5 時50分許，
    在屏東縣內埔鄉○○村○○路因竊盜案件為警查獲，徵其同
    意採尿送驗後，檢驗結果呈嗎啡陽性反應，始悉上情。
三、案經屏東縣警察局內埔分局報請臺灣屏東地方法院檢察署檢
    察官偵查起訴。
    理  由
一、本案被告甲○○所犯為死刑、無刑徒刑或最輕本刑為3 年以
    上有期徒刑以外之罪，其於準備程序中就被訴事實為有罪之
    陳述，經法官告知簡式審判程序之旨，並聽取公訴人之意見
    後，依刑事訴訟法第273 條之1 第1 項規定，裁定由受命法
    官獨任進行簡式審判程序，合先敘明。
二、上開事實，業據被告於本院審理時坦承不諱，且被告為警查
    獲時採尿送驗結果，呈嗎啡（即海洛因水解後之反應）之陽
    性反應，有台灣檢驗科技股份有限公司97年5 月30日KＺ0000
    00000000號檢驗報告1 紙在卷可證。上述鑑驗結果，均係檢
    驗機關本於專業知識及以精密儀器或科學檢驗方法所得之結
    論，自可憑信，足見被告自白與事實相符，堪以採信。
三、按毒品危害防制條例於92年7 月9 日修正公布，其中第20條
    、第23條將施用毒品之刑事處遇程序，區分為「初犯」、「
    5 年內再犯」、「5 年後再犯」，而依立法理由觀之，僅限
    於「初犯」、「5 年後再犯」，始應先經觀察、勒戒或強制
    戒治程序，倘被告於5 年內已再犯，經依法追訴處罰，縱其
    第三次（或第三次以上）再度施用毒品之時間，在初犯經觀
    察、勒戒或強制戒治執行完畢釋放5 年以後，已不合於「5
    年後再犯」之規定，且因已於「5 年內再犯」，顯見其再犯
    率甚高，原實施觀察、勒戒或強制戒治，已無法收其實效，
    即應依該條例第10條處罰，最高法院95年5 月9 日95年度第
    7 次刑事庭會議決議可資參照。查被告因施用毒品案件，經
    臺灣高雄地方法院以88年度毒聲字第962 號裁定送觀察、勒
    戒後，因認有繼續施用毒品之傾向，經該院以88年度毒聲字
    第1827號裁定令入戒治處所施以強制戒治，嗣經停止戒治付
    保護管束，惟因違反保護管束情節重大，經撤銷原停止戒治
    之裁定而繼續戒治，於89年9 月15日戒治期滿，由臺灣高雄
    地方法院檢察署檢察官於89年10月30日以89年度戒毒偵字第
    1144號為不起訴處分確定；又因施用毒品案件，經本院以90
    年度訴字第801 號判處有期徒刑8 月確定；再因施用毒品案
    件，經臺灣高等法院高雄分院以94年度上訴字第1347號判處
    有期徒刑1 年8 月確定；另因施用毒品案件，經本院以94年
    度簡字第983 號判處有期徒刑5 月確定（於96年7 月16日執
    行完畢出監）等節，有臺灣屏東地方法院檢察署刑案資料查
    註紀錄表、全國施用毒品案件紀錄表及臺灣高等法院被告前
    案紀錄表各1 份在卷可參。是被告於觀察、勒戒執行完畢釋
    放後，5 年內已再犯施用毒品案件，經法院判處罪刑確定，
    則其再犯本件施用毒品案件，即非屬該條例第20條第3 項所
    稱「5 年後再犯」之情形，檢察官自應依法追訴。從而，
    本件事證明確，被告犯行應堪認定。
四、查海洛因屬毒品危害防制條例第2 條第2 項第1 款所稱之第
    一級毒品，不得持有、施用，被告竟持以施用，核其所為，
    係犯同條例第10條第1 項之施用第一級毒品罪。其施用前持
    有海洛因之低度行為，應為施用之高度行為所吸收，不另論
    罪。又被告因施用毒品案件，經本院以94年度訴字第251 號
    判處有期徒刑1 年6 月，上訴後經臺灣高等法院高雄分院以
    94年度上訴字第1347號撤銷原判決改判有期徒刑1 年8 月確
    定；再因施用毒品案件，經本院以94年度簡字第983 號判處
    有期徒刑5 月確定；因竊盜案件，經本院以94年度易字第
    503 號判處有期徒刑7 月確定；因詐欺案件，經臺灣高雄地
    方法院以95 年 度簡字第408 號判處有期徒刑4 月確定，上
    開案件接續執行，於96年7 月16日因減刑執行完畢出監，累
    進縮刑20日，縮刑期滿日期為96年6 月26日一情，有臺灣屏
    東地方法院檢察署刑案資料查註紀錄表及臺灣高等法院被告
    前案紀錄表各1 份在卷可按，其受有期徒刑之執行完畢後，
    5 年以內故意再犯有期徒刑以上之罪，為累犯，應依刑法第
    47條第1 項之規定，加重其刑。爰審酌被告素行非佳，經觀
    察、勒戒後，仍未戒除毒癮，惟念其施用毒品乃自戕行為，
    危害非巨，及其犯罪後坦認犯行，態度尚稱良好等一切情狀
    ，量處如主文所示之刑。
據上論斷，應依刑事訴訟法第273 條之1 第1 項、第299 條第1
項前段，毒品危害防制條例第10條第1 項，刑法第11條前段、第
47條第1 項，判決如主文。
本案經檢察官簡志祥到庭執行職務。
中    華    民    國    97    年    10    月    27    日
                  刑事第二庭  法  官   翁世容
上正本證明與原本無異。
如不服本判決應於收受本判決送達後10日內向本院提出上訴書狀
，其未敘述上訴理由者，並得於提起上訴後10日內向本院補提理
由書狀（均須按他造當事人之人數附繕本）「切勿逕送上級法院
」。
中    華    民    國    97    年    10    月    27    日
                                書記官  賀燕花
附錄本案論罪科刑法條全文
毒品危害防制條例第10條第1項：
施用第一級毒品者，處6月以上5年以下有期徒刑。


司法院資訊處製作；財團法人民間司法改革基金會備份。
